Inventaris van het archief van de Inspecteur-Generaal van het Verkeer en voorgangers, 1860-1949 (1967)
Nationaal Archief, Den Haag
- ARCHIEF VAN DE AFDELINGEN I EN II (Spoor- en tramwegen), 2
  - Bundelarchief Afdelingen I en II, 2.3
    - Onderzoek en keuring, 2.3.8
      - Griffin wielen, 2.3.8.04
        - Afdeling II, O/T 32. Zuid-Nederlandsche Stoomtramweg Maatchappij; Griffin wielen, 1926.; 1301; 1 omslag
        - Afdeling II, O/T 68. Centrale Limburgsche Spoorweg Maatschappij, 1302
          Griffin wielen,
          1920.
        - Afdeling II, OR. Ontsporingen; Griffin wielen, 1923.; 1303; 1 omslag
      - Rijtuigverlichting, 2.3.8.05
        - Afdeling II, O/T 1. Algemene Zaken; rijtuigverlichting, 1920-1924.; 1304; 1 omslag
        - Afdeling II, O/T 18. Tweede Noord-Hollandsche Tramweg Maatschappij: Rijtuigverlichting, 1924.; 1305; 1 omslag
      - Winterthur onderstellen, 2.3.8.06
        - Afdeling II, O/T 100. Limburgse Tramweg Maatschappij: Winterthur onderstellen, 1927-1938.; 1306; 1 omslag
      - Zitsteunen, 2.3.8.07
        - Afdeling II, E. Zitsteunen, 1931-1932.; 1307; 1 omslag
      - Diversen, 2.3.8.08
        - Afdeling II, A 3. Onderzoek naar het plaatsen van een tweede beambte op tramweglocomotieven, 1914.; 1308; 1 omslag
        - Afdeling II, D 4. Akten van vergunningen en processen-verbaal van onderzoek van trekvoertuigen welke door stoomkracht en door andere drijfkracht worden bewogen, 1916.; 1309; 1 omslag
        - Afdeling II, O/T 1. Onderzoek naar tramlocomotieven van het type met zijstand voor den machinist, 1914.; 1310; 1 omslag
        - Afdeling II, O/T 1. Toepassing van art. 27.2, 12 en 26, 16 en 40, 39.3 van het Tramwegreglement 1902, 1914-1921.; 1311; 1 omslag
        - Afdeling II, O/T 1. Vaststelling van de hoofdgegevens van tramlocomotiefketels, 1917.; 1312; 1 omslag
        - Afdeling II, Courantenknipsels (Eenmansrijtuigen), 1918-1946.; 1313; 1 omslag
        - Locomotieven, 1902-1920.; 1314; 1 omslag
        - Diverse onderwerpen, 1903-1925.; 1315; 1 omslag
      - Ketelkeuringen, 2.3.8.09
        - Ketelregisters op maatschappij betreffende keuringen, 1881-1957.; 1316-1349; 34 omslagen
          - Nederlandsche Tramweg Maatschappij 1881-1947, 1316
          - Geldersche Stoomtramweg Maatschappij 1881-1957, 1317
          - Stoomtramweg Maatschappij Oldambt-Pekela 1882-1937, 1318
          - Gooische Stoomtram 1882-1947, 1319
          - Nederlandsch-Westfaalsche Stoomtram Maatschappij 1885-1922, 1320
          - Tijdelijke Stoomtramweg Heerlen-Hoensbroek 1885-1922, 1321
          - Geldersch-Overijsselsche Stoomtram Maatschappij 1885-1933, 1322
          - Westlandsche Stoomtramweg Maatschappij 1885-1956, 1323
          - Stoomtram Maatschappij Breskens-Maldeghem 1886-1949, 1324
          - Zuid-Nederlandsche Stoomtramweg Maatschappij 1890-1937, 1325
          - Rotterdamsche Tramweg Maatschappij 1893-1956, 1326
          - Dedemsvaartsche Stoomtramweg Maatschappij 1894-1945, 1327
          - Stoomtramweg Maatschappij 's-Bosch-Helmond 1897-1935, 1328
          - Stoomtramweg Maatschappij West-Friesland 1898-1924, 1329
          - Stoomtramweg Maatschappij Oostelijk-Groningen 1898-1948, 1330
          - Stoomtramweg Maatschappij Antwerpen-Bergen op ZoomTholen 1899-1935, 1331
          - Stoomtram Hulst-Walsoorden 1902-1931, 1332
          - Zuider Stoomtramweg Maatschappij 1902-1934, 1333
          - Eerste Drentsche Stoomtramweg Maatschappij 1902-1945, 1334
          - Tramweg Maatschappij Zutphen-Emmerik 1902-1952, 1335
          - Stoomtram Maas en Waal 1903-1933, 1336
          - Hollandsche Buurtspoorwegen 1903-1937, 1337
          - Stoomtramweg Maatschappij "de Meijerij" 1903-1937, 1338
          - Tramweg Maatschappij "de Graafschap" 1903-1938, 1339
          - Stoomtram Walcheren 1905-1937, 1340
          - Nederlandsche Centraal Spoorweg Maatschappij (Nunspeet-Hattem) 1907-1922, 1341
          - Geldersch-Westfaalsche Stoomtramweg Maatschappij 1907-1950, 1342
          - Maas-Buurtspoorweg 1911-1944, 1343
          - Betuwsche Stoomtramweg Maatschappij 1912-1933, 1344
          - Spoorweg Maatschappij Zwolle-Blokzijl 1913-1922, 1345
          - Tramweg Hansweert-Vlakee 1913-1933, 1346
          - Limburgsche Tramweg Maatschappij 1914-1938, 1347
          - Zeeuwsch-Vlaamsche Tramweg Maatschappij 1914-1949, 1348
          - Nederlandsche Buurtspoorweg Maatschappij 1920-1944, 1349
      - Onderzoek rollend materieel, 2.3.8.10
        - Afdeling I, O/T 28. Haagsche Tramweg Maatschappij, 1923-1947.; 1350; 1 omslag
        - Afdeling I, O/T 100. Limburgsche Tramweg Maatschappij, 1931.; 1351; 1 omslag
        - Afdeling II, B/S 5. Spoorwegmaatschappijen Gent-Terneuzen en Mechelen-Terneuzen, 1913.; 1352; 1 stuk
        - Afdeling II, B 9. Indienststelling zelflossers in het wagenpark der Zeeuwsch-Vlaamsche Tramweg Maatschappij, 1920.; 1353; 1 stuk
        - Afdeling II, C 7. Noord-Zuid-Hollandsche Tramweg Maatschappij; vonnissen, 1930.; 1354; 1 pak
        - Afdeling II, D 1. Noord-Zuid-Hollandsche Tramweg Maatschappij; Algemeen Reglement Dienst, 1925.; 1355; 1 omslag
        - Afdeling II, E 1. Spoorwegmaatschappijen Gent-Terneuzen en Mechelen-Terneuzen, 1904-1919.; 1356; 1 pak
        - Afdeling II, E 1. Aanbouw van materieel. Spoorwegmaatschappijen Gent-Terneuzen en Mechelen-Terneuzen, 1910-1918.; 1357; 1 omslag
        - Afdeling II, E 2. Westlandsche Stoomtramweg Maatschappij, 1912.; 1358; 1 omslag
        - Afdeling II, E 9. Algemene zaken. Spoorwegmaatschappijen Gent-Terneuzen en Mechelen-Terneuzen, 1917.; 1359; 1 omslag
        - Afdeling II, O/T 1. Algemene zaken, 1928.; 1360; 1 omslag
        - Afdeling II, O/T 8. Geldersch-Overijsselsche Stoomtramweg Maatschappij, 1929-1930.; 1361; 1 omslag
        - Afdeling II, O/T 10. Tramweg Maatschappij "De Graafschap", 1914-1931.; 1362; 1 pak
        - Afdeling II, O/T 11. Tramweg Maatschappij Zutphen-Emmerik, 1910-1933.; 1363; 1 pak
        - Afdeling II, O/T 12. Geldersche Stoomtramweg Maatschappij, 1910-1932.; 1364-1366; 3 pakken
          - 1910-1919, 1364
          - 1920-1924, 1365
          - 1925-1932, 1366
        - Afdeling II, O/T 12. Geldersch-Westfaalsche Stoomtramweg Maatschappij, 1929.; 1367; 1 omslag
        - Afdeling II, O/T 13. Ooster Stoomtram Maatschappij, 1910-1926.; 1368; 1 pak
        - Afdeling II, O/T 19. Gooische Stoomtram, 1922.; 1369; 1 stuk
        - Afdeling II, O/T 21. Electrische Spoorweg Maatschappij, 1911-1924.; 1370; 1 pak
        - Afdeling II, O/T 22. Noord-Zuid-Hollandsche Tramweg Maatschappij; Eerste Nederlandsche Electrische Tram Maatschappij, 1910-1922.; 1371; 1 pak
        - Afdeling II, O/T 24. Noord-Zuid-Hollandsche Tramweg Maatschappij, 1910-1932.; 1372; 1 omslag
        - Afdeling II, O/T 24. Noord-Zuid-Hollandsche Tramweg Maatschappij; volgrijtuigen, 1918-1942.; 1373; 1 omslag
        - Afdeling II, O/T 24. Noord-Zuid-Hollandsche Tramweg Maatschappij, 1919-1942.; 1374-1376; 3 pakken
          - 1919-1926, 1374
          - 1928, 1375
          - 1929-1942, 1376
        - Afdeling II, O/T 24. Noord-Zuid-Hollandsche Tramweg Maatschappij en Maatschappij tot Exploitatie van Tramwegen, 1922.; 1377; 1 omslag
        - Afdeling II, O/T 24. Noord-Zuid-Hollandsche Tramweg Maatschappij; eenmansrijtuigen, 1933-1934.; 1378; 1 omslag
        - Afdeling II, O/T 28. Haagsche Tramweg Maatschappij, 1909-1934.; 1379-1380; 2 pakken
          - 1909-1921, 1379
          - 1922-1934, 1380
        - Afdeling II, O/T 29. Westlandsche Stoomtramweg Maatschappij, 1910-1935.; 1381-1382; 2 pakken
          - 1910-1913, 1381
          - 1914-1935, 1382
        - Afdeling II, O/T 31. Rotterdamsche Tramweg Maatschappij, 1904-1932.; 1383-1384; 2 pakken
          - Locomotieven 1904-1932, 1383
          - 1904-1926, 1384
        - Afdeling II, O/T 31. Rotterdamsche Tramweg Maatschappij, 1910-1933.; 1385-1388; 2 pakken en 2 omslagen
          - Rijtuigen en wagens 1910-1924, 1385; omslag
          - 1910-1916, 1386
          - 1920-1924, 1387; omslag
          - 1917-1933, 1388
        - Afdeling II, O/T 31. Eenmansrijtuigen, 1924-1931.; 1389; 1 omslag
        - Afdeling II, O/T 32. Zuid-Nederlandsche Tramweg Maatschappij, 1914.; 1390; 1 omslag
        - Afdeling II, O/T 32. Zuid-Nederlandsche Stoomtramweg Maatschappij, 1915.; 1391; 1 omslag
        - Afdeling II, O/T 37. Stoomtram Hulst-Walsoorden, 1914-1920.; 1392; 1 omslag
        - Afdeling II, O/T 38. Stoomtram Maatschappij Breskens-Maldeghem, 1913-1932.; 1393; 1 pak
        - Afdeling II, O/T 39. IJzendijkse Stoomtramweg Maatschappij, 1910-1920.; 1394; 1 omslag
        - Afdeling II, O/T 39. IJzendijksche Stoomtramweg Maatschappij, 1921-1922.; 1395; 1 pak
        - Afdeling II, O/T 48. Geldersch-Westfaalsche Stoomtram Maatschappij, 1908-1932.; 1396; 1 pak
        - Afdeling II, O/T 48. Geldersch-Westfaalsche Stoomtram Maatschappij, 1910-1926.; 1397; 1 omslag
        - Afdeling II, O/T 49. Nederlandsche Buurtspoorweg Maatschappij. Electrische tramweg Utrecht-Zeist, 1912.; 1398; 1 omslag
        - Afdeling II, O/T 67. Nederlandsche Buurtspoorweg Maatschappij, 1927-1931.; 1399; 1 pak
        - Afdeling II, O/T 67. Nederlandsche Buurtspoorweg Maatschappij, 1930-1944.; 1400; 1 pak
        - Afdeling II, O/T 68. Centrale Limburgsche Spoorweg Maatschappij, 1919-1922.; 1401; 1 pak
        - Afdeling II, O/T 69. Stoomtramweg Maatschappij Venlo-Maasbree-Helden, 1914-1922.; 1402; 1 omslag
        - Afdeling II, O/T 100. Limburgsche Tramweg Maatschappij, 1923-1932.; 1403; 1 pak
        - Afdeling II, O/T 114. Maas-Buurtspoorweg, 1914-1935.; 1404; 1 pak
        - Afdeling II, O/T 145. Zeeuwsch-Vlaamsche Tramweg Maatschappij, 1922-1936.; 1405; 1 pak
        - Rotterdamsche Tramweg Maatschappij, 1897-1909.; 1406; 1 pak
        - Geldersch Stoomtramweg Maatschappij, 1902-1908.; 1407; 1 pak
        - Tramweg Maatschappij Zutphen-Emmerik, 1903-1909.; 1408; 1 omslag
        - Westlandsche Stoomtramweg Maatschappij, 1903-1932.; 1409; 1 pak
        - Rotterdamsche Tramweg Maatschappij, 1903-1939.; 1410; 1 omslag
        - Haagsche Tramweg Maatschappij, 1903-1947.; 1411; 1 pak
        - Noord-Zuid-Hollandsche Tramweg Maatschappij, 1904-1915.; 1412; 1 pak
        - Zeeuwsch-Vlaamsche Tramweg Maatschappij, 1907-1929.; 1413; 1 pak
        - Registers van motor (trek)voertuigen en electrische (trek)voertuigen en beproevingen van benzine-motor trekvoertuigen, 1916-1967.; 1414-1422; 1 pak en 8 omslagen
          - Rotterdamsche Tramweg Maatschappij 1916-1967, 1414
          - Electrische Spoorweg Maatschappij 1920-1948, 1415
          - Gemeente Trambedrijf Groningen 1921-1937, 1416
          - Twentsche Electrische Tramweg Maatschappij 1922-1931, 1417
          - Ooster Stoomtram Maatschappij 1924-1941, 1418
          - Gemeente Tram Arnhem 1924-1944, 1419
          - Limburgsche Tramweg Maatschappij 1924-1949, 1420
          - Noord-Zuid-Hollandsche Tramweg Maatschappij 1926-1960, 1421; pak
          - Nederlandsche Buurtspoorweg Maatschappij 1932, 1422
        - Limburgsche Tramweg Maatschappij, 1920-1930.; 1423; 1 omslag
        - Materieelstaten van diverse spoor- en tramwegmaatschappijen, 1924-1935.; 1424; 1 omslag
      - Rollend materieel, 2.3.8.11
        - Afdeling II, E. Mechelen-Terneuzen; Gent-Terneuzen, 1928.; 1425; 1 omslag
        - Afdeling II, E 2. Limburgsche Tramweg-Maatschappij, 1922.; 1426; 1 omslag
        - Afdeling II, E 9. Mechelen-Terneuzen; Gent-Terneuzen, 1915.; 1427; 1 omslag
        - Afdeling II, O/T 68. Limburgsche Tramweg-Maatschappij, 1921-1922.; 1428; 1 omslag
        - Afdeling II, O/T 100. Limburgsche Tramweg-Maatschappij, 1922-1927.; 1429; 1 pak
        - Afdeling II, O/T 100. Limburgsche Tramweg-Maatschappij, 1928-1934.; 1430; 1 pak
        - Afdeling II, Mechelen-Terneuzen; Gent-Terneuzen, 1912-1918.; 1431; 1 omslag
        - Mechelen-Terneuzen; Terneuzen-Gent, 1898-1917.; 1432
      - Tekeningen, 2.3.8.12
        - Afdeling II, O/T 8. Geldersch-Overijsselsche Stoomtram Maatschappij; goederenmaterieel, 1929-1930.; 1433; 1 omslag
        - Afdeling II, O/T 10. Tramwegmaatschappij "De Graafschap"; goederenmaterieel, 1903-1931.; 1434; 1 omslag
        - Afdeling II, O/T 11. Tramweg Maatschappij Zutphen-Emmerik; goederenmaterieel, 1903-1934.; 1435; 1 omslag
        - Afdeling II, O/T 12. Geldersche Stoomtramweg Maatschappij; goederenwagons, 1908-1933.; 1436; 1 pak
        - Afdeling II, O/T 12. Geldersche Stoomtramweg Maatschappij; locomotieven en rijtuigen, 1909-1931.; 1437; 1 omslag
        - Afdeling II, O/T 13. Ooster Stoomtram Maatschappij; tekeningen goederenmaterieel, 1910-1929.; 1438; 1 omslag
        - Afdeling II, O/T 13. Ooster Stoomtram Maatschappij; tekeningen van normaalspoor volgrijtuigen, 1921-1944.; 1439; 1 omslag
        - Afdeling II, O/T 13. Ooster Stoomtram Maatschappij; tekeningen van locomotieven en elektrische benzo-electrische motorwagens, 1921-1947.; 1440; 1 omslag
        - Afdeling II, O/T 13. Ooster Stoomtram Maatschappij, 1923.; 1441; 1 omslag
        - Afdeling II, O/T 19. N.V. Gooische Stoomtram; tekeningen van goederenmaterieel, 1903-1933.; 1442; 1 omslag
        - Afdeling II, O/T 19. N.V. Gooische Stoomtram; tekeningen van locomotieven en motorrijtuigen; trekvoertuigen, 1914-1938.; 1443; 1 omslag
        - Afdeling II, O/T 19. N.V. Gooische Stoomtram; tekeningen van volgrijtuigen, 1919-1944.; 1444; 1 omslag
        - Afdeling II, O/T 24. Noord-Zuid-Hollandsche Tramweg Maatschappij, 1904-1949.; 1445-1450; 4 pakken en 2 omslagen
          - Normaalspoor goederenmaterieel 1904-1949, 1445; omslag
          - Smalspoor volgrijtuigen 1906-1947, 1446
          - Smalspoor goederenmaterieel 1908-1948, 1447; omslag
          - Normaalspoor trekvoertuigen 1911-1947, 1448
          - Smalspoor motorrijtuigen 1914-1948, 1449
          - Normaalspoor, volgrijtuigen en wagens 1918-1947, 1450
        - Afdeling II, O/T 28. Maatschappij "Stoomtram Hulst-Walsoorden"; tekeningen van goederenmaterieel, 1902.; 1451; 1 omslag
        - Afdeling II, O/T 28. Haagsche Tramweg Maatschappij; tekeningen van goederenmaterieel, 1921.; 1452; 1 omslag
        - Afdeling II, O/T 28. Haagsche Tramweg Maatschappij; tekeningen van trekvoertuigen, 1921-1948.; 1453; 1 omslag
        - Afdeling II, O/T 28. Haagsche Tramweg Maatschappij; tekeningen van rijtuigen, 1921-1950.; 1454; 1 omslag
        - Afdeling II, O/T 28. Haagsche Tramweg Maatschappij; tekeningen van volgrijtuigen, 1928-1951.; 1455; 1 omslag
        - Afdeling II, O/T 29. Westlandsche Stoomtramweg Maatschappij, 1456; tekeningen van goederenmaterieel,
          1903-1927.
        - Afdeling II, O/T 29. Westlandsche Stoomtramweg Maatschappij; tekeningen van locomotieven, 1911-1931.; 1457; 1 omslag
        - Afdeling II, O/T 31. Rotterdamsche Tramweg Maatschappij; tekeningen van locomotieven, 1904-1920.; 1458; 1 omslag
        - Afdeling II, O/T 31. Rotterdamsche Tramweg Maatschappij, 1904-1950.; 1459-1461; 3 omslagen
          - Tekeningen van de rijtuigen 1904-1922, 1459
          - Tekeningen van goederenmaterieel 1910-1939, 1460
          - Afgevoerde voertuigen 1947-1950, 1461
        - Afdeling II, O/T 38. Stoomtram Maatschappij Breskens-Maldeghem, 1904-1929.; 1462-1464; 3 omslagen
          - Tekeningen van rijtuigen 1904-1924, 1462
          - Tekeningen van locomotieven 1912-1929, 1463
          - Tekeningen van goederenmaterieel 1913-1924, 1464
        - Afdeling II, O/T 48. Geldersch Westfaalsche Stoomtramweg Maatschappij; rijtuigen, 1907-1910.; 1465; 1 pak
        - Afdeling II, O/T 48. Geldersch Westfaalsche Stoomtram Maatschappij; goederenmaterieel, 1907-1926.; 1466; 1 omslag
        - Afdeling II, O/T 67. Nederlandsche Buurtspoorweg Maatschappij Utrecht-de Bildt-Zeist, 1908-1946.; 1467; 1 omslag
        - Afdeling II, O/T 67. Nederlandsche Buurtspoorweg Maatschappij Utrecht-De Bildt-Zeist; tekeningen van goederenmaterieel, 1909-1923.; 1468; 1 omslag
        - Afdeling II, O/T 67. Nederlandsche Buurtspoorweg Maatschappij Utrecht-de Bildt-Zeist; tekeningen van rijtuigen, 1910-1945.; 1469; 1 omslag
        - Afdeling II, O/T 67. Nederlandsche Buurtspoorweg Maatschappij; tekeningen smalspoor rijtuigen, 1925-1945.; 1470; 1 omslag
        - Afdeling II, O/T 67. Nederlandsche Buurtspoorweg Maatschappij; tekeningen van motorrijtuigen en rangeerlocomotieven, 1930-1932.; 1471; 1 omslag
        - Afdeling II, O/T 100. Limburgsche Tramweg Maatschappij; volgrijtuigen/aanhangrijtuigen, 1923.; 1472; 1 omslag
        - Afdeling II, O/T 100. Limburgsche Tramweg Maatschappij; tekeningen van rollend materieel voor de electrische lijnen, 1923-1933.; 1473; 1 omslag
        - Afdeling II, O/T 114. N.V. Maas Buurtspoorweg Nijmegen-Venlo; tekeningen van goederenmaterieel, 1911-1931.; 1474; 1 omslag
        - Afdeling II, O/T 114. N.V. Maas Buurtspoorweg Nijmegen-Venlo; tekeningen van locomotieven en diesel-elektrische treinstellen, 1912-1939.; 1475; 1 omslag
        - Afdeling II, O/T 114. N.V. Maas Buurtspoorweg Nijmegen-Venlo; staat van tekeningen van rijtuigen, 1917.; 1476; 1 omslag
        - Afdeling II, O/T 145. Zeeuwsch Vlaamsche Tramweg Maatschappij, 1914-1929.; 1477-1479; 3 omslagen
          - Tekeningen van goederenmaterieel 1914-1929, 1477
          - Tekeningen van rijtuigen 1915-1929, 1478
          - Tekeningen van locomotieven 1915-1929, 1479
- ARCHIEF VAN AFDELING III (Personeel spoor- en tramwegen), 3
  - Archiefbescheiden tot medio 1921, 3.1
    Zie ook inv.nrs. 1565, 1566, 1595, 1627.
    - Ontheffingen van art. 50 van het tramwegreglement, 1913-1920.; 1480; 1 omslag
    - Enquête door staatscommissie, 1903.; 1481; 1 omslag
    - Dienst en rusttijden, 1890-1921.; 1482-1493; 11 pakken
      - dossier A 1903-1905, 1482
      - dossiers 2, 4, 4A, 4B, 4C, TA4 1905-1920, 1483
      - dossiers 5, 7, TVZ27, RT31, 33, 38, TDR40, TSG43 1905-1919, 1484
      - dossiers 45, RDVT46, TDR47, 51, TVZ51, TDR56, TVZ57, TVZ58, 59, T60 1903-1920, 1485
      - dossiers TDR61, TVZ62, TDR65, TVZ66, 86, 129, 130, 140 1905-1921, 1486
      - dossier 141 1905-1908, 1487
      - dossier 150 1890-1921, 1488
      - dossiers 164A, 164B 1906-1918, 1489
      - dossiers 164C, 164D 1907-1921, 1490
      - dossiers 165, 165A, 165B 1907-1916, 1491
      - dossiers 165C, 166, 167 1907-1920, 1492
      - dossiers 171, 183, 185, 201, 253, 295, 297, 298B, 1608 1906-1920, 1493
  - Archiefbescheiden vanaf april 1921, 3.2
    - Algemene Dienst- en Rusttijdenregeling; Rijtijdenbesluit, 3.2.1
      - ADR. Busschauffeurs en conductrices, 1938-1939.; 1494; 1 omslag
      - ADR. Ontwerp-Rijtijdenbesluit, 1933-1939.; 1495; 1 pak
      - ADR. Diversen, 1938-1948.; 1496; 1 omslag
      - ADR. Ontheffingen diverse maatschappijen, 1939-1949.; 1497; 1 pak
      - ADR. Algemeen Rijtijdenwet en Rijtijdenbesluit, 1939-1950.; 1498; 1 pak
      - ADR, DR. Correspondentie algemeen over dienst- en rusttijden bij de Nederlandsche Spoorwegen, 1942-1947.; 1499; 1 omslag
      - ADR, DR17. Algemeen, 1928-1942.; 1500; 1 pak
      - ADR, DR17. Wijziging van het Koninklijk besluit van 19-3-1928 Stb. nr.72, 1926-1937.; 1501; 1 omslag
      - ADR, R. Procedure v.d. Laan en Oosterhuis (wilde autobusdiensten, inbeslagneming auto's), 1935-1943.; 1502; 1 pak
      - DR2. Invulling diensttijden, 1946-1948.; 1503; 1 omslag
      - DR17. Autobuschauffeurs en autobusvergunningen, 1926-1928.; 1504; 1 pak
      - Processen-verbaal, 1933-1936.; 1505; 1 omslag
      - Vonnissen en arresten, 1934-1936.; 1506; 1 pak
    - Algemene Reglement van Dienst, 3.2.2
      - DR1. Diensturenstaten voor het rijdend en reserve personeel, 1919-1931.; 1507; 1 omslag
      - DR2. Klacht commissie uit personeel Nederlandsche Spoorwegen te Amsterdam Centraal Station, 1947.; 1508; 1 omslag
      - DR3/7/alg. Algemene correspondentie dienst en rusttijden niet rijdend personeel Nederlandsche Spoorwegen, 1924-1948.; 1509; 1 omslag
      - DR3. Dienstindeling stations, 1937-1948.; 1510; 1 pak
      - Algemene Reglement van Dienst, 1920-1949.; 1511-1528; 2 pakken en 16 omslagen
        - ARD Algemeen 1946-1949, 1511
        - D5 Dienstonderscheidingsteeken voor informatrices; uitvoering artikel 85 A.R.D. 1941, 1512
        - DR/alg. Vaststelling van het model van het register als bedoeld in art. 102/3 van het A.R.D. 1937-1949, 1513
        - DR1 Ontheffingen verleend aan de Nederlandsche Spoorwegen 1946-1949, 1514
        - DR1 Ontheffing art. 97/3 1948, 1515
        - DR1-2 Toepassing art. 102 1920-1939, 1516
        - DR1-3+7 Toepassing art. 98 1922-1939, 1517
        - DR2 Algemene correspondentie dienst en rusttijden rijdend personeel Nederlandsche Spoorwegen 1938-1948, 1518
        - DR2 Toepassing art. 103 1943-1944, 1519
        - DR2-3 Toepassing art. 87 1921-1931, 1520
        - DR2+7 Toepassing A.R.D./D. en R.tijden; bepalingen op de z.g. contractanten 1925, 1521
        - DR3 Toepassing art. 92 1923-1924, 1522
        - DR3 Toepassing art. 91 en 92 1924-1926, 1523
        - DR3-ARD Wijzigingen in het Algemene Reglement van Dienst 1919-1947, 1524
        - DR4 Toepassing art. 88 1920-1933, 1525
        - DR4-5 Toepassing art. 86 1923-1940, 1526
        - Interpretatie van artikel 113 van het Algemene Reglement van Dienst 1892-1904, 1527; pak
        - Nadere wijziging en aanvulling van het Algemene Reglement van Dienst 1904-1905, 1528; pak
    - Arbeidstijden bij vervoer met spoor en tram, 3.2.3
      - DR3+9. Toepassing van het bepaalde in art 89. van de Arbeidswet voor tramwegpersoneel, 1923-1928.; 1529; 1 omslag
      - DR3+9. Arbeidstijden bij vervoer met spoor en tram, 1919-1939.; 1530-1534; 2 pakken en 3 omslagen
        - DR Ontwerpverdragen Internationale Arbeidsconferentie te Washington 1920-1921, 1530
        - DR3 Wekelijkse rustdag in de industrie; 3e Arbeids conferentie Geneve 1922-1927, 1531
        - DR3 Internationaal arbeids bureaux te Geneve; verkorting arbeidsduur bij het vervoer per spoor en trein 1938-1939, 1532
        - DR3+9 Verband Arbeidswet met ARD/ARDL 1919-1923, 1533; pak
        - Drie delige technische bijeenkomst te Geneve op 20 maart 1939 betreffende verkorting arbeidsduur bij het vervoer per spoor en tram 1939, 1534; pak
    - Diversen, 3.2.4
      - D2. Klachten spoor- en tramwegpersoneel, 1918-1935.; 1535; 1 pak
      - D5. Dienst- en reserveplicht, 1929-1939.; 1536; 1 omslag
      - D5. Aanneming van losse arbeidskrachten door de Nederlandsche Spoorwegen, 1941.; 1537; 1 omslag
      - D5, DR7. Diverse aangelegenheden spoor- en tramwegpersoneel, 1918-1941.; 1538; 1 pak
      - D6. Statuten organisaties op het terrein van het vervoer per spoor- en tramwegen, 1917-1946.; 1539; 1 pak
      - D7. Verzoeken om gratie, 1921-1938.; 1540; 1 omslag
      - D8. Staatsbegroting, 1921-1927.; 1541; 1 omslag
      - D8. Schriftelijke vragen kamerleden, 1922-1932.; 1542; 1 omslag
      - D9. Positie stationskruiers, 1906-1939.; 1543; 1 omslag
      - D10. Jaarverslagen Raad van beroep, 1928-1935.; 1544; 1 omslag
      - DR2. Personeel veerdienst Enkhuizen-Stavoren, 1922.; 1545; 1 omslag
      - Verzoeken om plaatsing bij spoor- of tramwegen, 1920-1934.; 1546; 1 omslag
      - Vertegenwoordiging I.G.V. op congressen spoor- en tramwegpersoneel, 1921-1939.; 1547; 1 omslag
      - Vereniging van werkgevers op tramweggebied, 1935-1945.; 1548; 1 pak
      - DIV. Diversen o.a. dienst- en rusttijden regeling voor bootpersoneel, 1947-1958.; 1549; 1 omslag
    - Geneeskundige Dienst t.b.v. spoorwegongevallen, 3.2.5
      - Afdeling III, Geneeskundige Dienst t.b.v. spoorwegongevallen, 1921-1936.; 1550-1555; 6 omslagen
        - GD1 Geneeskundige Dienst 1921-1922, 1550
        - GD2 Eerste hulp bij ongevallen; handleiding eerste hulp bij ongevallen 1922-1923, 1551
        - GD3 Rapporten geneeskundige Inspecteurs 1921-1923, 1552
        - GD4 Draagbaren 1921-1922, 1553
        - GD5 Commissie voor eerste hulp bij ongelukken 1922-1923, 1554
        - GD6 Algemeen 1924-1936, 1555
    - Pensioenregelingen, 3.2.6
      - P. Begrotingen, 1940.; 1556; 1 omslag